臺灣高等法院交通事件裁定　　　　　　　94年度交抗字第35號
抗　告　人　甲○○
即受處分人
上列抗告人因違反道路交通管理處罰條例案件，不服臺灣板橋地
方法院，中華民國93年11月26日所為裁定（93年度交聲字第1490
號），提起抗告，本院裁定如下：
    主  文
抗告駁回。
    理  由
一、抗告意旨略以：警方所採用之舉證相片無時間日期，依相關
    規定（詳警政署），無時間日期之相片不得用於舉發，標誌
    、標線劃設不明確之處，不予以舉發，線不是本人所畫，如
    何得知，是否應追究道路鋪設不良及劃線不週之責等語。
二、按汽車駕駛人停車時，有在禁止臨時停車處所停車者之情形
    者，處新臺幣600元以上1200元以下罰鍰，道路交通管理處
    罰條例第56條第1項第1款定有明文。又道路交通安全規則第
    111條第1項規定：「汽車臨時停車時，應依左列規定：一、
    橋樑、隧道、圓環、障礙物對面、鐵路平交道、人行道、行
    人穿越道、快車道等處，不得臨時停車。二、交岔路口、公
    共汽車招呼站10公尺內、消防栓、消防車出入口5公尺內不
    得臨時停車。三、設有禁止臨時停車標誌、標線處所不得臨
    時停車。四、道路交通標誌前不得臨時停車。五、不得併排
    臨時停車」，是汽車駕駛人停車時，自應遵行。
三、經查：
(一)、本件抗告人甲○○於民國（下同）93年5月24日日晚間8時35
    分許，將其所有之車牌號碼為ＡＷＫ－517號之重型機車，
    停放在臺北縣板橋市○○○路○段禁止臨時停車之處所之事
    實，有北縣警交字第Ｃ00000000號違反道路交通管理事件通
    知單及所附採證照片在卷為據。上開採證照片雖未顯示攝影
    時地，惟當時舉發員警，業將舉發時間地點，明確記載於舉
    發通知單，足使抗告人明白受舉發時間地點，至於所附採證
    照片，則用以證明該地點確屬禁止停車地段，核其舉發程序
    於法並無違誤，抗告人以採證照片未顯示攝影時間地點為辯
    ，認原處分有誤云云，自無理由。
(二)、抗告人雖辯稱停車位置並未劃設紅線云云，惟查，抗告人於
    上揭違規時間停車之臺北縣板橋市○○○路○段、同路段4
    巷口，巷口兩側係以紅線連續劃設，僅在水銀路燈座旁因地
    面不平，而有一段無法劃設紅線，此經原審囑警測繪現場圖
    、拍攝現場照片甚明（卷附臺北縣政府警察局板橋分局93年
    11月8日北縣警板交裁字第0930041038號函附違規停車現場
    草圖、路口現場照片6幀），而抗告人當時停放於上開無紅
    線位置內，固亦有採證照片為證，惟抗告人停車位置，離臺
    北縣板橋市○○○路○段、同路段四巷口僅約40公分許，此
    亦有前開現場草圖在卷可稽，而該處既屬交岔路口10公尺以
    內之路段，縱無劃設禁止臨時停車之標線，仍應禁止臨時停
    車，抗告人自不得以該路口未劃有禁止臨時停車之紅色標線
    云云，據為有停車依據之抗辯。
(三)、且查內政部警政署並無抗告人所陳之舉發相片應有日期時間
    之規定，業據警政署函覆在卷，該署並覆稱：「道路交通安
    全規則第111條對於汽車臨時停車已有明確規定，且道路交
    通管理處罰條例第55條所列各款違反臨時停車規定者，並非
    均均應以標線規範之，本案雖舉發地點相片未顯示攝影時地
    及違規停車地點未標示紅線，惟如停車地點違反上述條例各
    款規定者，仍得予以舉發」，又違反道路交通管理事件統一
    裁罰基準及處理細則第25條之1，與警察機關處理檢舉違反
    道路交通管理是件執行要點，係規定民眾檢舉違規應提出明
    確之時間地點證據資料，但並非規範舉發之警察所提出之相
    片證據應有日期時間，是抗告人顯有誤會。
(四)、而本件舉發相片雖無日期時間，但舉發機關臺北縣政府警察
    局板橋分局業檢送明確清楚之現場圖、光碟片、相片等在卷
    ，依據卷證資料，清楚可見抗告人之機車停於臺北縣板橋市
    ○○○路1段、同路段4巷口僅約40公分許，依據前開規定該
    處原即不得停車，且該處緊靠水銀路燈座，因地面不平，有
    一段無法劃設紅線，抗告人之機車即停置於該處，是顯係違
    規停車甚明，而該停車處右側2.7公尺，即規劃有機車專用
    停車格，抗告人未依規定停放於機車停車格，與道路交通管
    理處罰條例第111條第1項第3款之規定亦有未合。
(五)、查交通警察掣單舉發違反道路交通管理處罰條例所列之違規
    事實，本質上為行政處分，係公務員基於職務上之權力，依
    法就特定之具體事件所為之具公法上效果之單方行政行為，
    基於公務員為公法上行為具有公信力之原則，若無其他反證
    足以推翻，該行政處分當可被推定為真正，本此公信原則，
    立法者乃賦予行政機關制定違反道路交通事件統一裁罰標準
    及處理細則，使執勤警員得當機處分以達其維護交通秩序、
    安全之行政目的。綜上，本件查無任何證據證明員警舉發有
    何違誤情事，其據以舉發之事實認定堪信為正確，抗告人前
    開違規事實，事證已臻明確。從而，原處分機關以抗告人在
    禁止臨時停車之處所停車之違規情事明確，逕行裁處抗告人
    應納罰鍰新臺幣600元，於法並無違誤或不當之處，原審以
    抗告人之異議為無理由，應予駁回，經核於法並無違誤或不
    當之處，本件抗告為無理由，應予駁回。
四、據上論結，應依道路交通案件處理辦法第26條，刑事訴訟法
    第412條，裁定如主文。
中　　華　　民　　國　　94　　年　　2 　　月　　23　　日
                  交通法庭審判長法　官  吳啟民
　　　　　　　　　　　　　　　　法  官  林瑞斌
　　　　　　　　　　　　　　　　法  官  施俊堯
以上正本證明與原本無異。
不得再抗告。
                                書記官  陳彥蕖
中　　華　　民　　國　　94　　年　　2 　　月　　24　　日
